---
title: "John Y. Campbell & John H. Cochrane (1999) Replication"
author: "Bruno Barbosa"
date: "9/28/2019"
output: html_document
---

# Limpeza de variaveis antigas
```{r}
rm(list = ls())
```

# biblioteca utilizadas
```{r, message=F}
library(gmm)
library(readxl)
library(dplyr)
library(ggplot2)
library(knitr)
```

# Parametros assumidos
```{r}
g = 0.0189;     # Mean consumption growth rate
sigma = 0.015;  # Standard deviation of log consumption growth
rf = 0.0094;    # Log risk-free rate
phi = 0.87;     # Persistence coefficient
gamma = 2;      # Utility curvature

sigmaw = 0.112; # Standard-deviation of dividend growth
rho = 0.2;      # correlation between deltad e deltac

delta = 0.89; # Utility discount factor
```

O fator de desconto subjetivo $\delta$,foi escolhido de maneira a fixar a taxa livre de risco com o retorno real médio das letras do Tesouro.


# Equaçoes
\[\bar{S} = \sigma \sqrt{\frac{\gamma}{1-\phi}}\]

\[ln(S_{\text{max}}) \equiv ln(\bar{S}) +\frac{1}{2} (1 - \bar{S}^2) \]
```{r}
S_bar.func = function(sigma, gamma, phi){
  ret = sigma*(gamma/(1-phi))^0.5
  return(ret)
}

S_max.func = function(S_bar){
  ret = exp(log(S_bar) + 0.5*(1-S_bar^2))
  return(ret)
}

S_bar = S_bar.func(sigma, gamma, phi)
S_max = S_max.func(S_bar)
```

# Tabela I
```{r, results='asis'}


Table_I = tibble(Parameter =c("Mean consumption growth (%)",
  "Standard deviation of consumption growth (%)",
  "Log risk-free rate (%)",
  "Persistence coefficient",
  "Utility curvature",
  "Standard deviation of dividend growth (%)",
  "Correlation between D_d and D_c",
  "Subjective discount factor",
  "Steady-state surplus consumption ratio",
  "Maximum surplus consumption ratio"), Value = NA)

Table_I[1,2] = g
Table_I[2,2] = sigma
Table_I[3,2] = rf
Table_I[4,2] = phi
Table_I[5,2] = gamma 
Table_I[6,2] = sigmaw
Table_I[7,2] = rho
Table_I[8,2] = delta
Table_I[9,2] = S_bar
Table_I[10,2] = S_max

kable(Table_I, caption = "Parameter Choices")

```

# Lambda function
define as funções de $\lambda(s_t)$ e $dx_{t+1} / {dc_{t+1}}$

\[\lambda(s_{t}) \begin{cases} \frac{1}{\bar{S}} \sqrt{1-2(s_t - \bar{s}_t)} -1 & s_t \le s_{max} \\ 0 & s_t > s_{max} \end{cases}\]

\[ \frac{dx_{t+1}}{dc_{t+1}} =  1 - \frac{\lambda(s_t)}{S_t^{-1} -1} \]
```{r}
lambda = function(S_grid, S_bar, S_max){
  
  # Inicializa um vetor de retorno
  ret = vector(mode = "double", length = length(S_grid))
  
  ret[log(S_grid) <= log(S_max)] = (1/S_bar)*sqrt(1 -2*log(S_grid[log(S_grid) <= log(S_max)]/S_bar))-1
  ret[log(S_grid) > log(S_max)] = 0
  
  return(ret)
}

dX <- function(S_grid, S_bar, S_max) {
  ret =  1 - lambda(S_grid, S_bar, S_max)/((S_grid**(-1))-1)
  return(ret)
}

```

# Figura I
```{r}
# discretização do eixo x
S_grid = seq(from=0, to=S_max*1.05, length.out = 1000)
S_grid = S_grid[S_grid>0]


# cria uma tabela que contem os dados
data = tibble(S_grid = S_grid, lambda = lambda(S_grid, S_bar, S_max), dX = dX(S_grid, S_bar, S_max))

captionText = sprintf("The vertical solid line shows the steady-state surplus consumption ratio S.\nThe dashed vertical line shows the maximum surplus consumption ratio S_max.")

ggplot(data) +
  geom_line(aes(x=S_grid, y=lambda)) +
  geom_vline(xintercept = S_bar, colour = "black") +
  geom_vline(xintercept = S_max, colour = "red", linetype="dashed", size = .8) +
  labs(title= "Sensitivity function of lambda(s)", # Title
       subtitle="", # Subtitle
       caption=captionText, # Caption
       y="lambda(s)", 
       x='Surplus consumption ratio S=(C_X)/C',
       color=NULL)
  
ggplot(data) +
  geom_line(aes(x=S_grid, y=dX)) +
  geom_vline(xintercept = S_bar, colour = "black") +
  geom_vline(xintercept = S_max, colour = "red", linetype="dashed", size = .8) +
  labs(title="Implied sensitivity of habit x to contemporaneous consumption", # Title
       subtitle="", # Subtitle
       caption=captionText, # Caption
       y='dx\\dc', 
       x='Surplus consumption ratio S=(C_X)/C',
       color=NULL)
```

# Figura II
A Figura 2 apresenta a distribuição estacionária da taxa de consumo excedente. Utilizamos uma aproximação com tempo discreto, devido a utilização de tempo discreto alguns valores ultrapassao S_max.
```{r}
# Numero de choques ensaiados
T1 = 500000

# Usa rnorm para gerar T1 choques
z = g + sigma*rnorm(T1);

# inicializa a variavel de resposta
ln_s = rep(0, T1);
ER_sigam = rep(NA, T1);
Mt = rep(NA, T1);

# inicia em steady state
ln_s[1] = log(S_bar);

for(t in 1:(T1-1)){
  
  # Dado s(t), calcula lambda(s(t)), e depois s(t+1)
  if(ln_s[t] <= log(S_max)) {
    lb = (1/S_bar)*sqrt(1 -2*(ln_s[t] - log(S_bar)))-1
  } else {
    lb = 0
  }
  
  ln_s[t+1] = phi*ln_s[t] + (1-phi)*log(S_bar) + lb*( z[t+1] - g);
  ER_sigam[t+1] = gamma*sigma*(1+lb)
  Mt[t+1] = exp(log(delta)-gamma*z[t+1] - gamma* ln_s[t+1] - ln_s[t])
};

# junta os dados em uma tabela 
DataSurplus = tibble(ln_s = ln_s, S = exp(ln_s))

DataSurplus = DataSurplus[DataSurplus$ln_s >= -5, ]

ggplot(DataSurplus, aes(x = ln_s)) +
  geom_histogram(aes(y = ..density..), bins = 70, colour = "blue", fill = "white") +
  geom_density(alpha = .2, fill="#FF6655") + #overlay with a transparent (alpha value)
  geom_vline(xintercept = log(S_bar), colour = "black") +
  geom_vline(xintercept = log(S_max), colour = "red", linetype="dashed", size = .8) +
  labs(title="Unconditional distribution of the surplus consumption ratio", # Title
       subtitle="", # Subtitle
       caption=captionText, # Caption
       y='density', 
       x='Surplus consumption ratio',
       color=NULL)
```

# Tabela II
```{r}

Table_II = tibble( Statistic = c("E(D_c)",
"sigma(D_c)",
"E(rf)",
"E(r - rf)/sigma(r - rf)",
"E(R - Rf)/sigma(R - Rf)",
"E(r - rf)",
"sigma(r - rf)",
"exp[E(p - d)]",
"sigam(p - d)"), Value = NA )

Table_II[1,2] = mean(z)
Table_II[2,2] = var(z)^0.5
Table_II[3,2] = exp(mean(Mt, na.rm = T)^(-1))
Table_II[4,2] = mean(exp(ln_s))/var(exp(ln_s))^0.5
Table_II[5,2] = mean(ER_sigam, na.rm = T)
Table_II[6,2] = mean(exp(ln_s))
Table_II[7,2] = var(exp(ln_s))^0.5
Table_II[8,2] = exp(mean(exp(ln_s))/(0.96-1) +mean(z))
Table_II[9,2] = NA
kable(Table_II, caption = "Means and Standard Deviations")
```

